【裁判字號】    97,簡上,13
【裁判日期】    970529
【裁判案由】    家庭暴力防治法
【裁判全文】
臺灣雲林地方法院刑事判決              97年度簡上字第13號
上  訴  人
即  被  告  乙○○
                    國民
上列上訴人即被告因違反家庭暴力防治法案件，不服本院中華民
國96年11月30日96年度虎簡字第409 號刑事簡易判決（聲請簡易
判決處刑書案號：96年度偵字第4014號），提起上訴，本院第二
審合議庭判決如下：
    主  文
原判決撤銷。
乙○○違反法院依家庭暴力防治法所為禁止騷擾行為之裁定，處
有期徒刑貳月，如易科罰金，以新臺幣壹仟元折算壹日。緩刑貳
年，緩刑期間付保護管束。
    事實及理由
一、犯罪事實：
    乙○○與甲○○前為夫妻關係，二人具有家庭暴力防治法第
    3 條第1 款所稱之家庭成員關係。乙○○前因毆打及酒後騷
    擾甲○○之行為，經本院於民國96年05月15日，依家庭暴力
    防治法規定，以96年度家護字第163 號民事通常保護令裁定
    ，禁止其對甲○○及其家庭成員實施身體上或精神上不法侵
    害行為；不得直接或間接對甲○○為騷擾之聯絡行為；及應
    最少遠離甲○○位於雲林縣西螺鎮漢光里32號之工作場所至
    少100 公尺，該保護令之有效期間為1 年。乙○○於96年08
    月01日晚間撥打電話與甲○○聯絡，表示希望探視子女，甲
    ○○允許其前往雲林縣西螺鎮漢光里32號工作地點「尚出名
    檳榔攤」探視子女，乙○○嗣又撥打數次電話予甲○○要求
    前往，甲○○因感覺不耐，遂口氣不佳向乙○○表示：「來
    啊，儘管來。」、「老娘在這邊等你來。」等語，乙○○竟
    因而心生不滿，基於違反保護令之犯意，於96年08月02日凌
    晨01時50分許，前往上開「尚出名檳榔攤」，以手持續拍打
    檳榔攤鐵門，而為上開違反保護令之騷擾行為。嗣經甲○○
    報警處理，為警當場逮補，查悉上情。
二、認定犯罪事實所憑證據及理由：
(一)、證據能力部分：被告乙○○對於檢察官所舉書面證據之證據
    能力，於審判程序同意作為證據，本院審酌該等書面陳述作
    成時之情況，認為適當，依刑事訴訟法第159 條之5 第1 項
    之規定，認有證據能力。
(二)、證明力部分：
    上揭事實，業據被告坦承不諱，核與告訴人即證人甲○○於
    警詢及本院審理時證述，與被告去年（96）年12月21日判決
    離婚，之前有對被告聲請保護令，白天在檳榔攤工作回去，
    被告會吵我，久了受不了，保護令還未發之前已住在檳榔攤
    ，拿到保護令後，我住在檳榔攤，檳榔攤10點關門，被告之
    前有打電話來，我說被告可以來看小孩，被告在我們關門之
    前有陸陸續續打電話來，關門之後就沒有，但是被告半夜才
    從崙背騎腳踏車來，又有喝酒，被告來的時候，我們已經關
    門、睡覺，被告一直用手掌拍鐵門，敲打前面及後面鐵門，
    聲音很大聲，被告敲門10分鐘以上，大家都睡著了，突然這
    樣，我們被嚇醒，左右鄰居都有吵到，附近的人也都知道，
    我們聽到敲門，打電話給警察，警察來了之後，我們才出來
    等語，及當時到場處理之員警徐煌盛於本院審理時到庭證稱
    ，去年08月02日有處理過被告違反保護令案件，當天接到報
    案有人違反保護令，看到被告在門口，被告本來在後面，後
    來才走到店門口，他們二人爭執，我們問說什麼事情，甲○
    ○出具保護令說她先生違反保護令，我們問完之後，甲○○
    有拿保護令出來，當時被告在檳榔攤門口，將被告逮捕回去
    等語明確，復有本院96年度家護字第136 號民事通常保護令
    1 紙、現場照片1 張、位置圖1 紙在卷可稽，足見被告上開
    自白，信而有徵，洵堪採取。
(三)、本件事證明確，被告違反法院依家庭暴力防治法所為禁止騷
    擾行為裁定之犯行，應堪認定。
三、論罪科刑之理由：
(一)、按家庭暴力防治法所稱騷擾者，指任何打擾、警告、嘲弄或
    辱罵他人之言語、動作或製造使人心生畏怖情境之行為，家
    庭暴力防治法第2 條第3 款定有明文。故被告於凌晨01時許
    ，一般人皆已入睡休息之時間，至告訴人工作場所，持續大
    聲敲打鐵門之行為，已妨礙告訴人睡眠，影響夜間居住之安
    寧，顯係上開規定所指打擾行為甚明。核被告所為，係犯家
    庭暴力防治法第61條第2 款之違反保護令罪。
(二)、原審認被告罪證明確，而予論科，固非無據，惟原審認定被
    告尚有違反家庭暴力防治法第61條第4 款未遠離告訴人工作
    場所至少100 公尺之行為，容有未洽，詳如下述，被告上訴
    意旨指其未有此部分之犯行，為有理由，應由本院將原判決
    撤銷改判。本院審酌被告與告訴人既為夫妻關係，應互信互
    諒，於本院核發保護令前，已一再於夜間對告訴人實施騷擾
    行為，經本院核發保護令後，仍不知反省、節制，竟於保護
    令有效期間，對於保護令內容不加置理，又重施故技，在凌
    晨時分至告訴人工作場所兼住處敲打鐵門，使告訴人無法安
    心休息，被告行為殊值非難，惟其犯後已坦承犯行，態度尚
    稱良好，告訴人所受之損害尚屬輕微，且告訴人事後已於本
    院表示事情過了就算了，願意原諒被告等一切情狀，量處如
    主文第2 項所示之刑，並諭知易科罰金之折算標準。
(三)、又被告前未曾因故意犯罪受有期徒刑以上刑之宣告，有臺灣
    高等法院被告前案紀錄表在卷可參，告訴人並於本院審理時
    到庭表示願意原諒被告，同意給予被告緩刑，且被告與告訴
    人已離婚，目前亦未同居一處，被告再為違反保護令罪之行
    為機率不高，被告經此次偵、審之教訓，當知警惕，信無再
    犯之虞，本院認被告所宣告之刑，以暫不執行為適當，依刑
    法第74條第1 項第1 款規定，併予宣告緩刑2 年，並依家庭
    暴力防治第38條第1 項之規定，在緩刑期間內付保護管束，
    以啟自新。
四、不另為無罪諭知部分：聲請簡易判決處刑書另認被告於96年
    08月02日凌晨01時50分許，至告訴人工作場所之行為，涉犯
    家庭暴力防治法第61條第4 款之違反保護令罪嫌。惟查本院
    96年度家護字第163 號民事通常保護令，命被告最少應遠離
    告訴人工作場所「尚出名檳榔攤」至少100 公尺，被告於案
    發當日確實至告訴人上開工作場所，已與上開保護令內容相
    悖一節，業據告訴人及證人徐煌勝於本院審理時證述明確，
    並有卷附現場照片1 張、位置圖1 張可佐，被告對於上情亦
    不爭執，堪信為真。然告訴人於本院審理時證稱「（被告當
    天有說要來找你嗎？）有。」、「（怎麼說？）說他要來看
    小孩。」、「（你先生打電話來說要來看小孩的時候，你怎
    麼說？）忘記了。我當時好像叫他來，因他之前有打很多通
    電話，我有跟他說來啊，儘管來。」、「（有沒有叫他什麼
    時候來？）沒有，我只有叫他來。」、「（保護令第3 項要
    距離你工作場所100 公尺以上？）只要不傷害我們應該可以
    來，大家有事好好講。」、「（你為何叫他來？）因為他常
    常打電話來，我說有事你可以來，不要用吵架的方式，應該
    可以。」、「（除了敲打鐵門，被告有無說什麼？）他好像
    說你叫我來我就來... 」、「（被告在檢察官那邊說你說被
    告不敢去檳榔攤那邊？）被告打電話來我覺得很煩，也有吵
    架，我有跟被告說老娘在這邊等你來。」、「（這樣為何叫
    被告來？）有什麼事情可以好好講，但是我沒有叫被告半夜
    來，我也要休息。」等語，可見告訴人於案發當時放棄上開
    保護令所賦予之保護，允許被告至其工作場所探視子女，則
    被告因告訴人之允許而至該處，雖至該處時間不適當，但被
    告主觀上尚無違反上開保護令所定應遠離告訴人工作場所至
    少100 公尺命令之犯意，此外復查無其他積極證據足認被告
    有此部分違反保護令之犯行，就此部分本應為無罪之諭知，
    惟公訴人認此部分犯行與上揭有罪部分有實質上一罪之關係
    ，故不另為無罪之諭知，附此敘明。
五、應適用之法律：
(一)、刑事訴訟法第455 條之1 第1 項、第3 項、第369 條第1 項
    前段、第364 條、第299 條第1 項前段。
(二)、家庭暴力防治法第38條第1 項、第61條第2 款，刑法第11條
    前段、第41條第1 項前段、第74條第1 項第1 款。
本案經檢察官江柏青到庭執行職務
中    華    民    國    97    年    5     月    29    日
            刑事第六庭    審判長法  官  廖國勝
                                法  官  黃楹榆
                                法  官  李秋瑩
以上正本證明與原本無異。
不得上訴。
                                書記官  邱明通
中    華    民    國    97    年    5     月    29    日
附錄本案論罪科刑法條全文：
家庭暴力防治法第61條
違反法院依第14條第1 項、第16條第3 項所為之下列裁定者，為
本法所稱違反保護令罪，處3 年以下有期徒刑、拘役或科或併科
新臺幣10萬元以下罰金：
一、禁止實施家庭暴力。
二、禁止騷擾、接觸、跟蹤、通話、通信或其他非必要之聯絡行
    為。
三、遷出住居所。
四、遠離住居所、工作場所、學校或其他特定場所。
五、完成加害人處遇計畫。


司法院資訊處製作；財團法人民間司法改革基金會備份。
